【裁判字號】    90,訴,995
【裁判日期】    900927
【裁判案由】    清償借款
【裁判全文】
臺灣士林地方法院民事判決  九十年度訴字第九九五號
    原      告  彰化商業銀行股份有限公司
    法定代理人  丙○○
    訴訟代理人  戊○○
    被      告  丁○○
                甲○○
                乙○○
右當事人間清償借款事件，本院判決如左：
    主    文
被告應連帶給付原告新台幣壹佰拾玖萬玖仟玖佰零肆元，及自民國九十年三月一日
起至清償日止，按年息百分之九點三四計算之利息，並自民國九十年四月一日起至民
國九十年九月三十日止，按上開利率百分之十，自民國九十年十月一日起至清償日止
，按上開利率百分之二十計付違約金。
訴訟費用由被告連帶負擔。
    事    實
甲、原告方面：
  一、聲明：如主文所示。
  二、陳述：被告丁○○以被告甲○○、乙○○為連帶保證人，於民國八十九年九月
      二十一日，向原告借用新台幣（下同）一百五十萬元，約定利息按年息百分之
      九點三四計算，逾期清償在六個月以內者，按上開利率百分之十，超過六個月
      者，按上開利率百分之二十計付違約金，且自八十九年九月三十日起至九十四
      年九月三十日止，分六十期按月於每月三十日平均攤還本息，嗣被告丁○○於
      九十年三月一日起，即未依約清償本息，依兩造借據第六條約定，貸款如有一
      期未能按期還本付息時，視同全部到期，而原告屢向被告催討，被告均置之不
      理，為此依消費借貸及連帶保證之法律關係提起本件訴訟。
  三、證據：提出借據影本一件、授信約定書影本三份、保證書影本一份為證。
乙、被告方面：
  一、聲明：駁回原告之訴。
  二、陳述：被告等就欠有原告主張之借款，並不爭執，然均稱現在無能力還款，希
      望能延期清償。
    理    由
一、本件原告主張之事實，業據其提出借據、授信約定書、保證書為證，核屬相符，
    且為被告所不爭執，是原告之主張，自堪信為真實，被告雖均辯稱希望緩期清償
    ，然其等並無具體還款計劃，且亦未得原告同意，是其等所辯，尚屬無由。
二、按借用人應於約定期限內，返還與借用物種類、品質、數量相同之物；以支付金
    錢為標的者，債權人得請求依法定利率計算之遲延利息。但約定利率較高者，仍
    從其約定利率；另當事人得約定債務人不履行債務時，應支付違約金；數人負同
    一債務，明示對於債權人各負全部給付之責任者，為連帶債務；連帶債務之債權
    人，得對於債務人中之一人或數人或其全體，同時或先後請求全部或一部之給付
    。連帶債務未全部履行前，全體債務人仍負連帶責任。民法第四百七十八條前段
    、第二百三十三條第一項、第二百五十條第一項、第二百七十二條第一項、第二
    百七十三條分別定有明文。本件被告丁○○以被告甲○○、乙○○為連帶保證人
    向原告借款，尚欠原告本金一百三十九萬九千九百零四元及自八十九年三月一日
    起至清償日止，按年息百分之九點三四計算之利息；及自民國九十年四月一日起
    至民國九十年九月三十日止，按上開利率百分之十，自民國九十年十月一日起至
    清償日止，按上開利率百分之二十計算之違約金，未為清償，已如前述，從而原
    告本於消費借貸及連帶保證之法律關係，訴請被告連帶給付如主文第一項所示金
    額，核屬有據，應予准許。
三、據上論結，原告之訴為有理由，依民事訴訟法第八十五條第二項判決如主文。
中      華      民      國    九十      年      九      月    二十七    日
                                        臺灣士林地方法院民事第二庭
~B法      官  劉穎怡
右為正本係照原本作成。
如對本判決上訴須於判決送達後廿日內向本院提出上訴狀。
中      華      民      國    九十      年      十      月        四    日
~B法院書記官  陳雪麗


司法院資訊處製作；財團法人民間司法改革基金會備份。
